臺灣高等法院刑事裁定
111年度抗字第954號
抗  告  人
即受 刑 人  古炘翰


上列抗告人即受刑人因聲請撤銷緩刑案件，不服臺灣新竹地方法
院中華民國111年5月27日裁定（111年度撤緩字第93號），提起
抗告，本院裁定如下：
    主  文
抗告駁回。
    理  由
一、原裁定意旨略以：抗告人即受刑人古炘翰（下稱抗告人）因
    違反銀行法案件，經原審法院於民國110年1月14日以109年
    度金訴字第119號判決判處有期徒刑10月，緩刑3年，並應於
    本案判決確定後1年內，向公庫支付新臺幣（下同）8萬元，
    於110年2月17日確定等節，有該案號刑事判決、本院被告前
    案紀錄表各1份在卷可參。查臺灣新竹地方檢察署（下稱新
    竹地檢署）檢察官於110年3月26日發函通知抗告人應於111
    年2月16日前支付公庫8萬元及支付方式，該函於110年3月30
    日合法送達抗告人之住所。新竹地檢署復於111年2月17日上
    午9時17分、同年4月13日下午4時30分聯繫抗告人提醒其遵
    期支付上開款項，且於111年2月18日、3月21日、4月20日以
    書面執行傳票合法送達抗告人之住所，其迄至111年5月12日
    仍未繳款等節，有新竹地檢署110年3月26日函1紙、新竹地
    檢署公務電話紀錄共2紙、送達證書共4紙、執行案件支付公
    庫金查詢結果1紙附卷可參，抗告人屆期經新竹地檢署多次
    通知，仍未履行，已足認抗告人無心履行，並未因受緩刑之
    寬典而心生警惕且知所悔悟，違反緩刑所定負擔之情節重大
    ，而有執行刑罰之必要。從而，本件聲請為有理由，應予准
    許，爰依刑法第75條之1第1項第4款規定，撤銷其緩刑之宣
    告等語。
二、抗告意旨略以：抗告人於疫情前跟銀行貸款150萬元創業經
    營手搖飲料店，已支出全部資金，卻因疫情嚴峻而暫停營業
    數月，無法回收本金，又需支付房租、貸款，抗告人欲另覓
    工作賺取生活費，亦因疫情持續而遍尋不著。抗告人欲向公
    庫繳納8萬元，卻因經濟狀況而無力為之，抗告人確有繼續
    繳納該8萬元之意願，絕非無故不繳納或無意願繳納，更非
    抗告人不知悔悟。請體恤抗告人經營飲料店在疫情中所背負
    之壓力，政府雖有諸多疫情紓困方案，但並非人人皆可受惠
    ，若抗告人因疫情嚴峻無力向公庫繳納8萬元，即需入監執
    行喪失寶貴的自由，對抗告人無疑雪上加霜，請考量疫情之
    影響，勿對每日為錢所苦之人落井下石。請撤銷原裁定並駁
    回檢察官撤銷緩刑宣告之聲請，准予分期繳納，抗告人將於
    2個月內向公庫繳納該8萬元云云。
三、按緩刑宣告，得斟酌情形，命犯罪行為人向被害人支付相當
    數額之財產或非財產上之損害賠償，刑法第74條第2項第3款
    定有明文；受緩刑之宣告而有違反同項第1款至第8款所定負
    擔情節重大之情形，足認原宣告之緩刑難收其預期效果，而
    有執行刑罰之必要者，得撤銷其宣告，同法第75條之1第1項
    第4款亦有明文。而緩刑宣告得以附條件方式為之，係基於
    個別預防，俾確保犯罪行為人自新為目的，然犯罪行為人經
    宣告緩刑後，若有具體事證足認其並未因此有改過遷善之意
    ，自不宜給予緩刑之寬典，故而設有撤銷緩刑宣告制度；前
    開刑法第75條之1所謂「情節重大」之要件，當從受判決人
    自始是否真心願意接受緩刑所附之條件，或於緩刑期間中是
    否顯有履行負擔之可能而故意不履行、無正當事由拒絕履行
    或顯有逃匿之虞等情事而言，考量受判決人未履行條件情形
    ，依比例原則綜合衡酌原宣告之緩刑是否難收其預期之效果
    ，而確有執行刑罰之必要，資以決定該緩刑宣告是否應予撤
    銷。
四、經查：
　㈠抗告人前因違反銀行法案件，經原審法院以109年度金訴字第
    119號判處有期徒刑10月，緩刑3年，並應於該判決確定後1
    年內向公庫支付8萬元，而於110年2月17日確定，此有本院
    被告前案紀錄表附卷可稽。嗣經新竹地檢署先後：㈠於110年
    3月26日發函通知抗告人應於111年2月16日前向公庫支付8萬
    元，該函文並於110年3月30日送達抗告人位於新竹縣○○鄉○○
    村○○街000號之住所，由其同居人即其父受領，惟抗告人屆
    期並未繳納；㈡於繳納期限屆滿後之111年2月17日上午9時17
    分由執行科承辦書記官聯繫抗告人，提醒其應遵期支付該款
    項，抗告人承諾將於1個月內前往繳納，惟屆期仍未繳納；㈢
    傳喚抗告人應於111年3月17日上午10時至新竹地檢署報到執
    行，該執行傳票於同年2月18日送達抗告人前開住所，由其
    同居人即其父受領，惟抗告人屆期並未前往報到繳納；㈣傳
    喚抗告人應於111年4月12日上午10時至新竹地檢署報到執行
    ，該執行傳票於111年3月21日送達抗告人前開住所，由其同
    居人即其弟受領，惟抗告人屆期並未前往報到繳納；㈤於111
    年4月13日下午4時30分由執行科書記官聯繫抗告人提醒其應
    遵期支付該款項，抗告人稱其家人將於2日內前往繳納，惟
    屆期仍未前往繳納等情，有新竹地檢署110年3月26日函（稿
    ）、送達證書、公務電話紀錄、執行案件支付公庫金查詢結
    果等附卷可稽（見原審卷第9至17頁），復經本院調閱新竹
    地檢署110年度執緩字第131號執行卷宗核閱無誤。抗告人屢
    經督促、通知，仍未遵期繳納，顯見其無履行上開確定判決
    所命應於該判決確定之日起1年內向公庫支付8萬元之意，其
    拒絕履行緩刑所附條件，情節顯然重大，該緩刑宣告已難收
    其預期效果，而有執行刑罰之必要，原審法院因而裁定撤銷
    抗告人之緩刑宣告，經核尚無不當。
　㈡抗告人雖執前詞提起抗告，然查抗告人於110年1月21日收受
    原審法院109年度金訴字第119號判決時（見該案卷附之送達
    證書），已知悉其應於1年內向公庫繳納8萬元，嗣新竹地檢
    署並於110年3月26日發函通知抗告人應於111年2月16日前向
    公庫支付8萬元，此時抗告人自應清楚其應於該期限內向公
    庫繳納8萬元，否則其緩刑宣告可能被撤銷，惟抗告人屢經
    通知、提醒、催促，卻未珍惜原審法院給予緩刑之寬典，一
    再拖延、遲遲未前往新竹地檢署繳納款項，嗣抗告人於111
    年6月1日收受原審法院撤銷其緩刑宣告之裁定，此時抗告人
    若確實有履行該負擔之意思，自應儘快前往新竹地檢署繳納
    款項，且抗告人雖於111年6月8日具狀提起本件抗告時承諾
    將於2個月內繳清云云，然其迄今猶未繳納分文，此有本院1
    11年8月15日公務電話紀錄在卷可稽，抗告人固稱其係因受
    疫情影響工作收入云云，惟自110年2月17日前開判決確定之
    日起迄今已長達近1年6月期間供抗告人籌措款項，期間不可
    謂不充裕，其若確有履行負擔之意思，自可於該段時間按月
    籌措款項，況8萬元之數，尚非至鉅，其竟自前開判決確定
    後迄今近1年6月，仍未向公庫支付分文，益見抗告人顯無履
    行負擔之真意，本件依比例原則綜合考量，足認原宣告之緩
    刑已難收其預期之效果，而確有執行刑罰之必要。抗告人猶
    執前詞，指摘原裁定不當，為無理由，應予駁回。
據上論斷，應依刑事訴訟法第412條，裁定如主文。
中　　華　　民　　國　　111 　年　　8 　　月　　15　　日
                  刑事第十五庭  審判長法  官  陳芃宇
                                      法  官  陳俞伶
                                      法  官　曹馨方
以上正本證明與原本無異。
不得再抗告。
                                      書記官　游秀珠
中　　華　　民　　國　　111 　年　　8 　　月　　15　　日